【裁判字號】    95,上訴,1520
【裁判日期】    950731
【裁判案由】    毒品危害防制條例
【裁判全文】
臺灣高等法院臺中分院刑事判決        95年度上訴字第1520號
上  訴  人
即  被  告  甲○○
上列上訴人因毒品危害防制條例案件，不服臺灣彰化地方法院95
年度訴字第527號中華民國95年5月29日第一審判決（起訴案號：
臺灣彰化地方法院檢察署95年度毒偵字第885號），提起上訴，
本院判決如下：
    主  文
上訴駁回。
    事  實
一、甲○○於民國（下同）九十二年間曾因施用毒品案件，經臺
    灣彰化地方法院裁定令入戒治處所施以強制戒治，於九十三
    年七月二十三日執行完畢。竟仍不知悔改，復於上開強制戒
    治執行完畢釋放後五年內，基於施用第一級毒品海洛因之概
    括犯意，自九十四年七月間某日起，至九十五年一月五日止
    ，在其位於彰化縣員林鎮○○里○○○路二十五之二十四號
    居處內，以將海洛因摻水溶解後，再以針筒注射入手臂血管
    之方式，連續施用第一級毒品海洛因多次，施用頻率約為每
    一、二天即施用一次。嗣於九十五年一月八日上午九時五十
    分許，為警在其上開居處內查獲。
二、案經彰化縣警察局田中分局報告臺灣彰化地方法院檢察署檢
    察官偵查起訴。
    理  由
一、訊據上訴人即被告（下稱被告）甲○○對於上開犯罪事實供
    認不諱（見本院卷第一九頁至第二０頁），且其為警查獲時
    經警採集之尿液送驗結果，確呈嗎啡陽性反應（施用海洛因
    者會在其體內代謝為嗎啡成分殘留，並經由尿液排出），亦
    有彰化縣衛生局煙毒尿液檢驗成績書一紙附卷可稽（見偵查
    卷第二四頁），足徵被告之上開自白與事實相符，堪足採信
    。又被告前於九十二年間曾因施用毒品案件，經臺灣彰化地
    方法院裁定令入戒治處所施以強制戒治，於九十三年七月二
    十三日執行完畢，有臺灣高等法院被告前案紀錄表足按，其
    於五年之內再犯本件施用第一級毒品之罪，自應依法追訴審
    判。是罪證明確，被告之犯行堪以認定。
二、查被告行為後，關於刑法第五十六條之連續犯，雖經總統於
    九十四年二月二日公布廢除，並自九十五年七月一日起生效
    ，惟廢除連續犯後須依數罪併罰之規定處罰，經比較後並非
    較有利於被告，依修正後刑法第二條第一項前段之規定，自
    應適用行為時即修正前刑法第五十六條之規定處斷，合先說
    明。
三、核被告所為，係犯毒品危害防制條例第十條第一項之施用第
    一級毒品罪。其施用前後之持有第一級毒品海洛因行為，已
    為施用之高度行為所吸收，不另論罪。又其先後多次施用第
    一級毒品犯行，犯罪構成要件相同，顯係基於概括犯意反覆
    為之，為連續犯，應依修正前刑法第五十六條之規定論以一
    罪，並加重其刑。原審調查後，適用毒品危害防制條例第十
    條第一項、刑法第十一條前段、第五十六條（修正前），並
    審酌被告前曾因施用毒品案件接受強制戒治後，猶不思戒絕
    ，革除陋習，仍再犯本件施用第一級毒品犯行，顯乏禁絕毒
    害之決心暨其犯罪之動機、目的、手段、品行、生活狀況、
    智識程度及犯後坦承犯罪、態度尚佳等一切情狀，量處被告
    有期徒刑一年，以示懲儆。認事用法核無違誤，量刑亦妥適
    。被告上訴意旨指摘原判決量刑過重，並無理由，應予駁回
    。又被告前曾因施用毒品案件，經強制戒治執行完畢後，復
    一再施用第一級毒品，足見其並非無再犯之虞，故不宜宣告
    緩刑，併此敘明。
四、又行為後法律有變更者，依修正前刑法第二條第一項之規定
    ，以適用裁判時法為原則，如行為時法有利於行為人，則例
    外適用行為時法；依修正後刑法第二條第一項規定，以適用
    行為時法為原則，惟如裁判時法有利於行為人，則例外的適
    用裁判時法。以往實務見解，認原判決未及比較適用新舊法
    時，上訴後，雖比較結果以舊法有利於行為人，而原判決別
    無其他撤銷事由，仍應由本院以此為由撤銷改判。惟修正後
    之規定係以適用行為時法為原則，因此原判決關於連續犯部
    分雖未及比較適用，然上訴本院後，經比較新舊法，行為後
    之法律並非較有利於行為人，仍應適用行為時法，則原判決
    此部分適用行為時法即無不當，自不構成撤銷之事由。附此
    說明。
五、據上論結，應依刑事訴訟法第三百六十八條，判決如主文。
本案經檢察官乙○○到庭執行職務。
中    華    民    國    95    年    7     月    31    日
               刑事第八庭  審判長法  官  羅  得  村
                                 法  官  陳  宏  卿
                                 法  官  劉  榮  服
上列正本證明與原本無異。
如不服本判決應於收受送達後十日內向本院提出上訴書狀，其未
敘述上訴之理由者並得於提起上訴後十日內向本院補提理由書（
均須按他造當事人之人數附繕本）。
                                 書記官  周  巧  屏
中    華    民    國    95    年    8     月    1     日
附錄本案論罪科刑法條全文：
毒品危害防制條例第十條第一項：
施用第一級毒品者，處六月以上五年以下有期徒刑。
                                                      Ｆ


司法院資訊處製作；財團法人民間司法改革基金會備份。
